台灣板橋地方法院交通事件裁定　　　　　　　　　九十一年度交聲字第一七二一號
　　原處分機關　交通部公路總局台北區監理所
　　異　議　人　甲○○　男　四.
　　即受處分人
右列異議人即受處分人因違反道路交通管理處罰條例案件，對原處分機關即交通部公
路總局台北區監理所九十一年九月十八日北監五字第裁四０─Ｚ00000000號
處分（原舉發通知單號碼：第Ｚ00000000號），聲明異議，本院裁定如左：
    主  文
異議駁回。
    理  由
一、按汽車駕駛人駕駛執照吊扣期間駕車者，處新台幣（下同）六千元以上一萬二千
    元以下罰鍰，並當場禁止其駕駛及扣留車輛，並吊銷其駕駛執照；又汽車行駛於
    高速公路或設站管制之道路，而不遵管制之規定者，處汽車駕駛人三千元以上六
    千元罰鍰，道路交通管理處罰條例第二十一條第一項第七款、第四項及第三十三
    條第一項分別定有明文，復依同條例第六十三條第一項第一款之規定並記違規點
    數一點。
二、原處分機關略以：異議人即受處分人甲○○，於民國（下同）九十年八月十九日
    十時八分許，駕駛車牌號碼ＧＷ─三四三０號自用小客車，在國道三號公路南向
    一０五公里處，該路段限速為一百公里，卻以時速一百十六公里速度行駛，且於
    駕照吊扣期間駕車，經內政部警政署國道公路警察局舉發，乃依道路交通管理處
    罰條例第三十三條第一項及第二十一條第一項第七款、第四項之規定，裁處罰鍰
    一萬八千元、吊銷駕駛執照，並記違規點數一點等語。異議人異議意旨略以：當
    日異議人行駛於第三車道即最外側，因後車逼異議人加速並鳴笛，且在第一、二
    、三車道皆有車之情形下，因而加速超速前進，再同時間內亦有一、二車道超越
    異議人車子，何以僅處罰異議人，實難干服云云置辯，求為撤銷原裁罰之處分。
三、經查：本件異議人即受處分人甲○○於上述時、地在高速公路行駛而行車速度為
    一一六公里，超速十六公里，且異議人於駕照吊扣期間仍駕車之事實，有內政部
    警政署國道公路警察局九十年八月十九日公警局交字第Ｚ00000000號舉
    發違反道路交通管理事件通知單影本乙紙在卷可稽；再異議人於九十七月十三日
    即吊扣駕駛執照三個月至九十年十月十二日止，亦有吊扣銷歷史情況乙紙附卷可
    佐，故異議人違規之事實甚明。況於高速公路行駛限速為一百公里，此為眾所周
    知之事，凡汽車駕駛人，皆有加以注意及遵守之義務，及為履行此等義務查詢或
    蒐集相關法令、資料之客觀注意義務；再違法行為不受法律保障，無何平等權可
    供主張，要無借詞他車鳴笛強逼其加速，或他車亦有超速而未受取締、處罰，而
    得主張自己同類違法行應予比照之餘地。是以異議人所辯因有他車鳴笛強逼其加
    速或他車道之車輛亦有超車卻未遭舉發之情，縱然屬實，亦不足資為有利於異議
    人認定之論據。綜上，異議人所辯不足採信，違規事證明確，其汽車駕駛人於駕
    駛執照吊扣期間駕車及在高速公路超速行駛之情形，堪予認定。是以原處分機關
    依據上開法條之規定，並審酌異議人違規情節輕重，裁處罰鍰一萬八千元，吊銷
    駕駛執照及記違規點數一點，並無任何違誤，量罰亦甚妥適，應予維持，本件異
    議為無理由，應予駁回。據上論結，應依道路交通案件處理辦法第十九條，裁定
    如主文。
中    華    民    國    九   十   一    年   十  一    月   二  十  一  日
                               台灣板橋地方法院交通法庭
                                   法  官  潘  長  生
右正本證明與原本無異。
如不服本裁定，應於裁定送達後五日內向本院提出抗告狀。
                                   書記官  王  增  華
中      華      民      國    九十一    年     十一     月    二十二    日
